【裁判字號】    98,易,278
【裁判日期】    980408
【裁判案由】    竊盜等
【裁判全文】
臺灣彰化地方法院刑事判決               98年度易字第278號
公  訴  人  臺灣彰化地方法院檢察署檢察官
被      告  甲○○
上列被告因竊盜案件，經檢察官提起公訴（98年度偵緝字第111
號），本院判決如下：
    主  文
甲○○犯攜帶兇器竊盜罪，累犯，處有期徒刑捌月；又犯攜帶兇
器竊盜罪，累犯，處有期徒刑玖月；又犯毀損他人物品罪，累犯
，處有期徒刑肆月。應執行有期徒刑壹年陸月。
    事  實
一甲○○曾因肅清煙毒條例等案件，經本院以81年度訴字第893
  號判決處有期徒刑4年6月確定，再因違反麻醉藥品管理條例案
  件，經本院以82年度易字第1433號判決處有期徒刑3月確定，
  ，兩案由本院裁定定應執行刑有期徒刑4年8月確定，於民國83
  年10月29日假釋；又因肅清煙毒條例等案件，經臺灣高等法院
  臺中分院以84年度上訴字第1652號判決處有期徒刑3年7月確定
  ，復因竊盜等案件，經本院以84年度訴字第840號判決處有期
  徒刑3年確定，兩案由本院以85年度聲字第54號裁定定應執行
  刑有期徒刑6年4月確定，並撤銷前開假釋，與殘刑接續執行，
  於95年5月28日縮刑期滿執行完畢。
二詎甲○○猶不知悔改，竟又實行下列行為：
  (一)於97年11月6日晚上10許，甲○○基於意圖為自己不法所有
    之竊盜犯意，攜帶客觀上足供為兇器使用之鐵槌1把（未據
    扣案），在彰化縣鹿港鎮○○街140號前，以該鐵槌敲破停
    放該處而為乙○○占有使用之車牌號碼2R-1137號自用小客
    車車窗玻璃（毀損部分未據告訴），入內竊取現金新臺幣2
    百元得手。
  (二)於97年11月7日凌晨0時許，甲○○基於毀損及意圖為自己不
    法所有之竊盜犯意，在彰化縣鹿港鎮財團法人彰化基督教醫
    院鹿基分院停車場，攜帶上揭鐵槌，以該鐵槌敲破停放該處
    而為丙○○所有之車牌號碼Y2-1907號自用小客車右前車窗
    玻璃，予以損壞後，入內竊取太陽眼鏡1副、回數票3紙及行
    車執照1枚。
  (三)於97年11月7日凌晨0時15許，甲○○基於毀損之犯意，在前
    開停車場，攜帶上揭鐵槌，以該鐵槌敲破停放該處而為丁○○所有之車牌號碼H7-2957號自用小客車左後車窗玻璃，予
    以損壞。
三嗣於97年11月7日經警調閱案發現場監視錄影資料，始於同日
  中午12時30分許循線通知甲○○到案詢問查獲。
四案經丙○○、丁○○訴由彰化縣警察局鹿港分局報告臺灣彰化
  地方法院檢察署檢察官偵查起訴。
    理  由
一訊據被告甲○○對於上揭犯罪事實坦承不諱，核與證人乙○○
  、丙○○、丁○○於警詢中之證述相符，並有監視錄影翻拍照
  片、案發現場照片、汽車毀損照片、被告丟棄部分財物地點照
  片可稽。被告犯罪所用之鐵槌雖未扣案，然既足以毀損汽車玻
  璃，客觀上當可持以攻擊他人，造成身體之傷害，足供為兇器
  使用無疑。綜上所述，被告之自白與事實相符，可以採信，事
  證明確，其犯行堪以認定。
二被告攜帶鐵槌1把，先後竊取他人之財物2次得手，核其所為，
  均係犯刑法第321條第1項第3款之攜帶兇器竊盜罪。被告持該
  鐵槌，敲破他人之車窗玻璃2次，予以損壞，核其所為，均係
  犯刑法第354條之毀損他人物品罪。按有關客觀上具有數行為
  外觀之犯罪應如何論罪，在犯罪態樣不同及所侵害法益數不同
  之情況下，宜審酌犯罪行為人犯罪之決意及時間之差距、空間
  之緊密與否，所侵害之法益數等綜合判斷，同時更應避免產生
  刑罰過重之不合理現象。被告毀損告訴人丙○○所有之小客車
  車窗玻璃，既意在入內竊取財物，前後時空緊密，並均侵害財
  產法益，觸犯構成要件不同之罪名，應依刑法第55條想像競合
  犯規定，從一重之攜帶兇器竊盜罪論處。被告先後3次犯行，
  犯意各別，行為不同，應分論併罰。查被告曾因肅清煙毒條例
  等案件，經本院以81年度訴字第893號判決處有期徒刑4年6月
  確定，再因違反麻醉藥品管理條例案件，經本院以82年度易字
  第1433號判決處有期徒刑3月確定，兩案由本院裁定定應執行
  刑有期徒刑4年8月確定，於83年10月29日假釋；又因肅清煙毒
  條例等案件，經臺灣高等法院臺中分院以84年度上訴字第1652
  號判決處有期徒刑3年7月確定，復因竊盜等案件，經本院以84
  年度訴字第840號判決處有期徒刑3年確定，兩案由本院以85年
  度聲字第54號裁定定應執行刑有期徒刑6年4月確定，並撤銷前
  開假釋，與殘刑接續執行，於95年5月28日縮刑期滿執行完畢
  ，此有臺灣高等法院被告前案紀錄表可按，其受有期徒刑之執
  行完畢，5年內故意再犯本案有期徒刑以上之罪，為累犯，所
  犯均應依刑法第47條第1項規定加重其刑。爰審酌被告素行不
  佳，一再破壞他人財產法益，惡性不輕，惟於本院審理中尚能
  坦白全部犯行及其他一切情狀，分別量處如主文所示之刑，並
  定其應執行刑，以資懲儆。
據上論斷，應依刑事訴訟法第299條第1項前段，刑法第321條第1
項第3款、第354條、第55條、第47條第1項、第51條第5款，刑法
施行法第1條之1第1項、第2項前段，判決如主文。
本案經檢察官余建國到庭執行職務。
中    華    民    國    98    年    4     月    8     日
                  刑事第三庭  法  官  廖政勝
以上正本證明與原本無異。
如不服本判決，應於判決送達後10日內，向本院提出上訴狀（須
敘述具體理由，並附繕本，上訴狀勿逕送上級法院）。
告訴人或被害人對於判決如有不服具備理由請求檢察官上訴者，
其上訴期間之計算係以檢察官收受判決正本之日期為準。
中    華    民    國    98    年    4     月    8     日
                              書記官  莊何江
刑法第321條第1項第3款
犯竊盜罪而有左列情形之一者，處6月以上、5年以下有期徒刑：
三、攜帶兇器而犯之者。
刑法第354條
毀棄、損壞前二條以外之他人之物或致令不堪用，足以生損害於
公眾或他人者，處2年以下有期徒刑、拘役或5百元以下罰金。


司法院資訊處製作；財團法人民間司法改革基金會備份。
